# 请教陈版房地产开发企业按某一时间点确认收入还是某一时间段

提问人：hsj20082857 时间：2019-08-18 21:40:46
请教陈版:
在香港上市的某房地产公司，执行香港准则，它将一次性收款的房产销售作为按某一时间段确认收入，将按揭的房产销售作为某一时间点确认收入，请问这样根据付款方式来划分收入确认方式按照准则的定义如何理解？国内新收入准则是否也是这样根据付款方式的不同划分为某一时点或时段？

回答人：chenyiwei
不清楚具体情况，可能是该公司对于在中国大陆地区境外开发的楼盘，按照当地对房地产监管的法律法规规定和售楼合同约定，对照新收入准则判断后，认为满足在一段时间内确认收入的条件。类似例子在 IFRS 15 后附的应用指南中也有，但适用条件很严格。但在中国大陆地区现行的法律法规下，商品房销售不会满足在一段时间内确认收入的条件。